【裁判字號】    99,易,2347
【裁判日期】    991214
【裁判案由】    竊盜
【裁判全文】
臺灣臺北地方法院刑事判決              99年度易字第2347號
公  訴  人  臺灣臺北地方法院檢察署檢察官
被      告  李玉洲
上列被告因竊盜案件，經檢察官提起公訴（99年度偵字第15781
號），因被告於準備程序中就被訴事實均為有罪之陳述，經告以
簡式審判之旨，並聽取意見後，裁定進行簡式審判程序，本院判
決如下：
    主    文
李玉洲攜帶兇器、踰越牆垣及安全設備竊盜，累犯，處有期徒刑
玖月，扣案之頭燈壹個、油壓剪壹支及鐵鉗貳支均沒收；又攜帶
兇器、踰越牆垣及毀壞安全設備竊盜，累犯，處有期徒刑玖月，
扣案同上之頭燈壹個、油壓剪壹支及鐵鉗貳支均沒收。應執行有
徒刑壹年肆月，扣案之頭燈壹個、油壓剪壹支及鐵鉗貳支均沒收
。
    犯罪事實
一、李玉洲前於民國91年間因竊盜案件，經臺灣桃園地方法院以
    91年度桃簡字第333號簡易判決判處有期徒刑5月，並宣告緩
    刑確定；復因於緩刑期間內之92年間再犯竊盜案件，經臺灣
    士林地方法院以92年度易字第137號判決判處有期徒刑2年10
    月確定，前揭緩刑宣告並遭撤銷。上開二罪經接續執行，於
    94年12月30日假釋出監付保護管束，至95年7月6日保護管束
    期滿未經撤銷假釋，以已執行論。
二、詎其仍不知悛悔，竟意圖為自己不法之所有，而分別為下列
    之加重竊盜犯行：
  (一)於99年6月13日20時許，攜帶其所有頭燈1個以及客觀上足對
    人之生命、身體、安全構成威脅，具有危險性，可作為兇器
    使用之油壓剪1支及鐵鉗2支置於車牌號碼6252-VM號之自用
    小客車內，並即駕車前往位於臺北縣新店市○○路○段323號
    之松基企業股份有限公司（下稱松基公司），嗣將頭燈戴於
    頭上並下車後，以攀爬、翻越牆垣之方式進入廠區內，並自
    未上鎖之後門進入其內，再前往4樓之倉庫，徒手將作為安
    全設備之窗戶予以拆卸後，跨越進入其內，竊取松基公司所
    有之冷洗精、肥皂等股東會紀念品共計20箱（價值約新臺幣
    （下同）7萬元）而竊取得逞，並將之搬運至所駕駛之自小
    客車後離去。嗣李玉洲將所竊得之物或留為己用或贈送予不
    知情之友人使用。
  (二)又於99年6月20日19時許，再次攜帶其同上揭所有頭燈1個以
    及足可作為兇器使用之油壓剪1支及鐵鉗2支置於上揭自用小
    客車內，再次前往上開松基公司，嗣將頭燈戴於頭上並下車
    後，以攀爬、翻越牆垣之方式進入廠區內，欲竊取松基公司
    所有置於圍牆內之3層棧板上之白鐵、20顆銅線圈、1組砂輪
    機及1個固定器等物（價值共計約25萬元，起訴書誤載為40
    萬元，業具蒞庭檢察官更正）。惟因所欲竊之物無法以踰越
    牆垣方式搬運，復查知松基公司已將大門以鐵鍊附掛上鎖後
    ，李玉洲即翻越牆垣返回車內攜帶油壓剪後，以相同方式踰
    越牆垣進入松基公司廠區，先以油壓剪將鐵鍊剪斷後，再徒
    手竊取上開物品並將所竊物品自大門運出至前揭自小客車內
    後，駕車逃離現場。嗣李玉洲將所竊得之物除砂輪機及固定
    器以外之物，變賣予不知情之回收業者，所得均花用殆盡。
  (三)嗣因松基公司經理鄭宇君發現遭竊報警處理，經警調閱監視
    器影像發現李玉洲涉嫌竊盜案而循線查悉上情，並於99年6
    月24日查獲李玉洲，且於前揭自小客車內起出李玉洲所有並
    供作竊盜犯行之用之頭燈1個、油壓剪1支及預備供犯罪所用
    之鐵鉗2支，另查獲李玉洲所竊尚未使用完畢及變賣之冷洗
    精、香皂、砂輪機及固定器等物（業具鄭宇君領回）。
三、案經臺北縣政府警察局新店分局報告暨鄭宇君訴由臺灣臺北
    地方法院檢察署檢察官偵查起訴。
    理    由
一、本件被告李玉洲所犯係死刑、無期徒刑或最輕本刑為3年以
    上有期徒刑或高等法院管轄第一審案件以外之罪，其於準備
    程序期日就被訴事實均為有罪之陳述，經本院告知簡式審判
    程式之旨，並聽取公訴人及被告之意見後，依刑事訴訟法第
    27 3條之1第1項規定，裁定進行簡式審判程序，是依刑事訴
    訟法第273條之2規定，本件之證據調查，不受同法第159條
    第1項、第161條之1、第161條之3、第163條之1及第164條至
    第170條規定之限制，合先敘明。
二、前揭犯罪事實，業據被告於警詢、偵訊、本院準備程序及審
    理時坦承不諱，並經證人即告訴人鄭宇君於警詢及偵訊中、
    證人即出租車牌號碼6252-VM自小客車之許瑞章於警詢陳啟
    發於警詢及偵訊中指訴明確（參見偵查卷第13頁至第14頁、
    第18頁至第22頁、第95頁至第100頁），並有臺北縣政府警
    察局新店分局搜索扣押筆錄、扣押物品目錄表、扣押物品收
    據、贓物認領保管單、臺北縣政府警察局新店分局安康派出
    所受理刑事案件報案三聯單、汽車租賃契約書各1份、扣押
    物品清單2紙（99刑保管字第1283號、99年度藍字第1158號
    ）、監視器影像9紙、照片5幀（見偵查卷第31頁至第37頁、
    第42頁至第43頁、第47頁至第52頁、第54頁上方、第55頁上
    方，本院卷第17頁、第23頁）在卷可憑。且有扣案被告所有
    並供作竊盜犯行之用之頭燈1個、油壓剪1支及預備供犯罪所
    用之鐵鉗2支可佐。是被告上揭自白均與事實相符，本件犯
    罪事證俱已明確，均應依法論科。
三、論罪科刑之理由：
  (一)按窗戶依社會通常觀念，足認其係防盜之安全設備，故踰越
    窗戶侵入住宅行竊，應構成踰越安全設備竊盜罪（最高法院
    45年台上字第1443號判例意旨參照）。次按踰越牆垣、安全
    設備而入室行竊，其越入之侵入住宅行為已結合於上述加重
    竊盜之罪質中，無更行構成侵入住宅罪之理（最高法院27年
    上字第1887號判例意旨參照）。而毀壞門扇及安全設備之行
    為，乃係竊盜之加重要件行為，自無成立毀損罪之餘地（最
    高法院83年度台上字第3856號判決意旨參照）。再按刑法第
    321條第1項第2款規定將「門扇」、「牆垣」、「其他安全
    設備」並列，則所謂「門扇」專指門戶而言，應屬狹義－指
    分隔住宅或建築物內外之間之出入口大門而言。而所謂「其
    他安全設備」，指門扇牆垣以外，依通常觀念足認防盜之一
    切設備而言。如電網、門鎖、以及窗戶等是。至於已經入大
    門室內之住宅或建築物內部諸門，不論門房間門、廚房門、
    通往陽台之落地鋁製玻璃門則應認係「其他安全設備」（司
    法院〔73〕廳刑一字第603號函意旨參照）。又按毀壞門鎖
    行竊，自應論以刑法第321條第1項第2款之毀壞安全設備竊
    盜罪，但此處所謂門鎖，係指附加於門上之鎖而言，至於毀
    壞構成門之一部之鎖（如司畢靈鎖），則應認為毀壞門扇之
    加重竊盜罪（最高法院74年度台上字第243號判決意旨參照
    ）。復按刑法第321條第1項第2款所謂「毀」係指毀損，稱
    「越」則指踰越或超越，祇要踰越或超越門扇、牆垣或其他
    安全設備之行為使該門扇、牆垣或其他安全設備喪失防閑作
    用，即該當於上開規定之要件。另按刑法第321條第1項第3
    款之攜帶兇器竊盜罪，係以行為人攜帶兇器竊盜為其加重條
    件；而所謂兇器，其種類並無限制，凡客觀上足對人之生命
    、身體、安全構成威脅，具有危險性之兇器均屬之，且祇須
    行竊時攜帶此種具有危險性之兇器為已足，並不以攜帶之初
    有行兇之意圖為必要（最高法院79年台上字第5253號判例意
    旨參照）。末按刑法第321條第1項第3款之攜帶兇器竊盜罪
    係以行為人攜帶兇器竊盜為其加重條件，只要於竊盜時攜帶
    兇器，即構成加重竊盜罪名，因立法所規範者為攜帶兇器竊
    盜即屬於加重條件，而不以取出兇器犯之為必要，亦不以攜
    帶之初有持以行兇之意圖為限（最高法院94年度台上字第31
    49號判決意旨參照）。查被告李玉洲攜帶其所有之油壓剪1
    支及鐵鉗2支至本案竊盜犯罪現場，該等油壓剪及鐵鉗均屬
    金屬材質，質地堅硬，可供人持以對外攻擊，如用以施暴、
    脅迫、甚或單純抵抗，依一般社會觀念，為客觀上足以對人
    之身體、生命、安全構成威脅，具有危險性，為刑法第32 1
    條第1項第3款所稱之兇器無誤。又被告於如犯罪事實欄二(一)
    所示，係攜帶兇器前往並翻越松基公司圍牆後，再自未上鎖
    之後門進入，復上至4樓後，將作為安全設備之窗戶卸下踰
    越進入倉庫內行竊。故核被告此部分之所為，係犯刑法第
    321條第1項第2款、第3款之攜帶兇器、踰越牆垣及安全設備
    竊盜罪。另被告於如犯罪事實欄二(二)所示，仍係攜帶兇器前
    往，復翻越松基公司之圍牆進入廠區內，再以油壓剪破壞附
    掛在大門之鐵鍊鎖後竊盜。故核被告此部分之所為，亦係犯
    刑法第321條第1項第2款、第3款之攜帶兇器、踰越牆垣及安
    全設備竊盜罪。起訴書就犯罪事實欄二(一)部分雖未述及被告
    係攜帶兇器及另有踰越安全設備竊盜情事，另就犯罪事實欄
    二(二)部分亦未敘及被告踰越牆垣及毀壞安全設備竊盜情事，
    均容有疏漏，應予補充，惟俱屬加重竊盜罪加重條件之補充
    ，又規定為同一條文，尚無庸為起訴法條之變更，附此敘明
    。
  (二)被告所犯上開2次加重竊盜罪，犯意個別且時間互異，應予
    分論併罰。
  (三)被告曾受如犯罪事實欄一所示有期徒刑之宣告並經執行完畢
    ，有臺灣高等法院被告前案紀錄表1份附卷可參，其於有期
    徒刑執行完畢後5年內，故意再犯本件有期徒刑以上之2罪，
    均為累犯，應各依刑法第47條第1項之規定加重其刑。
  (四)爰審酌被告：(1)前除涉犯犯罪事實欄一所示之構成累犯之犯
    行外，尚有毒品前科，素行欠佳，有臺灣高等法院被告前案
    紀錄表1份在卷可佐；(2)正值壯年，不思以正當工作獲取財
    物，因一己貪念任意竊取他人之物，且本件所犯之次數為2
    次，顯見守法觀念欠佳，並造成被害人受有如犯罪事實欄二
    (一)、(二)所示財物之損失；(3)2次竊盜犯行均以攜帶兇器、踰
    越牆垣、安全設備等方式為之，嚴重影響社會治安，造成人
    民惶恐；(4)惟犯罪後尚知坦承犯行，顯有悔意之態度等一切
    情狀，分別量處如主文所示之刑並諭知其應執行之刑。
  (五)至被告為本件2次加重竊盜犯行所攜帶之頭燈1個、油壓剪1
    支及鐵鉗2支，被告自承均為伊所有，且分屬供其行竊時所
    攜帶、持用及預備供犯罪所用之工具，爰均依刑法第38條第
    1項第2款宣告沒收之。
據上論斷，依刑事訴訟法第273條之1第1項、第299條第1項前段
，刑法第321條第1項第2款、第3款、第47條第1項、第51條第1項
第5款、第38條第1項第2款。
本案經檢察官高一書到庭執行職務。
中    華    民    國    99    年    12    月    14    日
                  臺灣臺北地方法院刑事第八庭
                              法  官  古瑞君
以上正本證明與原本無異。
如不服本判決應於收受送達後10日內向本院提出上訴書狀，並應
敘述具體理由；其未敘述上訴理由者，應於上訴期間屆滿後20日
內向本院補提理由書（均須按他造當事人之人數附繕）「切勿逕
送上級法院」。
告訴人或被害人如對於本判決不服者，應具備理由請求檢察官上
訴，其上訴期間之計算係以檢察官收受判決正本之日期為準。
                              書記官  莊宜諳
中    華    民    國    99    年    12    月    14    日
附錄本案論罪科刑法條全文：
刑法第321條：
犯竊盜罪而有左列情形之一者，處 6 月以上、 5 年以下有期徒
刑：
一、於夜間侵入住宅或有人居住之建築物、船艦或隱匿其內而犯
    之者。
二、毀越門扇、牆垣或其他安全設備而犯之者。
三、攜帶兇器而犯之者。
四、結夥三人以上而犯之者。
五、乘火災、水災或其他災害之際而犯之者。
六、在車站或埠頭而犯之者。
前項之未遂犯罰之。

司法院資訊處製作；財團法人民間司法改革基金會備份。
